【裁判字號】    97,易,1488
【裁判日期】    971209
【裁判案由】    贓物
【裁判全文】
臺灣彰化地方法院刑事判決              97年度易字第1488號
公  訴  人  臺灣彰化地方法院檢察署檢察官
被      告  甲○○
            丙○○
            乙○○
上列被告等因贓物案件，經檢察官提起公訴（97年度偵字第6697
號），被告於準備程序中均就被訴事實為有罪之陳述，經告知被
告簡式審判程序之旨，並聽取當事人之意見後，本院合議庭裁定
由受命法官獨任進行簡式審判程序，判決如下：
    主  文
甲○○共同故買贓物，處有期徒刑肆月；又共同故買贓物，處有
期徒刑肆月；又共同故買贓物，處有期徒刑肆月。應執行有期徒
刑拾月。
丙○○、乙○○共同故買贓物，各處有期徒刑參月；又共同故買
贓物，各處有期徒刑參月；又共同故買贓物，各處有期徒刑參月
。均應執行有期徒刑捌月。
    事  實
一、甲○○、丙○○、乙○○共同基於故買贓物之犯意聯絡，於
    民國97年6 月16日，先由乙○○出面向不知情之林火在承租
    位於彰化縣員林鎮○○路○ 段518 巷353 號之鐵皮屋作為贓
    車解體場所，復於97年7月上旬起至同月中旬止，在上開鐵
    皮屋由甲○○分別以新臺幣（下同）45,000元、18,000元、
    80000元之低價，先後3次向真實姓名年籍不詳綽號「小胖」
    之成年男子買受均無任何證件，顯均係來源不明之贓物之車
    牌號碼936- QF（該車為戊○○所有，於97年7月5日上午7時
    30分許，在臺中縣大里市○○路失竊）、車牌號碼TM-893
    （該車為己○○所有，於97年7月14日上午8時許，在南投縣
    南投市○○路709之1號前失竊）、車牌號碼760-GK（該車為
    丁○○所有，於97年7月13日零時許，在彰化縣花壇鄉○○
    村○○街600號前空地失竊，甲○○向「小胖」購買該車時
    ，其上係懸掛偽造之塑膠車牌）等3輛營業用大貨車，再交
    由乙○○、丙○○以鐵鎚、扳手、乙炔切割器等工具，將上
    開贓車之車身號碼及引擎號碼磨滅，車體、零件一一拆解、
    切割（其中車牌號碼760-GK號之貨車僅拆除後車斗），並將
    車牌號碼936-QF號及TM-893號之車牌融化銷毀，復由乙○○
    、丙○○將拆解後之鐵材、零件載往彰化縣埔心鄉○○路○
    段419巷55號之「丞榮資源回收場」，出售予不知情之洪麗
    華，共計得款約130000元，扣除支出之房租、購買贓車及拆
    解工具等費用後，所餘款項由甲○○、丙○○、乙○○三人
    均分。嗣於97年7月17日下午5時許，在上開鐵皮屋為警當場
    查獲，並扣得車牌號碼TM-893號貨車經拆解後所餘之輪胎6
    個、儀表板1面、電池2個、工程告示牌1面、座椅2座（已由
    己○○立據領回）、車牌號碼936-QF號貨車經拆解後所餘之
    引擎零件1批、引擎水箱1個（已由戊○○立據領回）、尚未
    解體完畢之車牌號碼760-GK貨車（已由丁○○立據領回，不
    含2面車牌）、甲○○、丙○○、乙○○用以拆解贓車之乙
    炔切割器4支、乙炔鋼瓶13支、鐵鎚1支、扳手7支。
二、案經彰化縣警察局鹿港分局報告臺灣彰化地方法院檢察署檢
    察官偵查起訴。
    理  由
一、本案被告甲○○、丙○○、乙○○所犯均係死刑、無期徒刑
    、最輕本刑為3 年以上有期徒刑以外之罪，其等於準備程序
    就前揭被訴事實均為有罪之陳述，經受命法官告知簡式審判
    程序之旨，並聽取公訴人及被告之意見後，依刑事訴訟法第
    273 條之1 第1 項規定，經本院合議庭裁定由受命法官獨任
    進行簡式審判程序審理，合先敘明。
二、上揭犯罪事實，均業據被告於本院審理時坦承不諱，核與證
    人即被害人戊○○、己○○、丁○○及證人林火在、洪麗華
    於警詢時所為之證述相符，並有現場照片27張、戊○○、己○○、丁○○出具之贓物認領保管單共3 紙、車輛協尋電腦
    輸入單3紙、現場圖2張、責付保管書1紙、回收場銷貨單1紙
    、鋼瓶往來憑單3紙、房屋租賃契約書1份、彰化縣警察局鹿
    港分局搜索扣押筆錄、扣押物品目錄表等件在卷可稽，另有
    被告自承供其等拆解贓車之鐵鎚1支、扳手7支、乙炔切割器
    4 支、乙炔鋼瓶13支扣案可證，足認被告之自白與事實相符
    。本件事證明確，被告之犯行均堪認定。
三、核被告所為，均係犯刑法第349 條第2 項之故買贓物罪。被
    告就上開犯行，彼此間有犯意聯絡及行為分擔，皆屬共同正
    犯。又被告先後3次故買贓車予以拆解，犯意各別，行為互
    殊，皆應分論併罰。爰審酌被告不思努力獲取所需，僅因缺
    錢花用即任意故買來路不明之贓物，助長行竊之風，輕忽他
    人之財產法益，增加被害人回復失竊車輛之難度，對社會治
    安之危害非輕，暨考量被告之素行、生活狀況、犯罪手段及
    犯罪後於本院審理時均已坦承犯行等一切情狀，分別量處如
    主文所示之刑，並定其等應執行之刑，以示懲儆。另按故買
    贓物罪係以行為人知情為贓物仍予故買為其要件，本件被告
    甲○○向「小胖」購入前述三輛贓車時，被告3次之故買贓
    物犯行即已成立，其後被告拆解、切割車輛之行為，並不另
    構成犯罪。本件扣案之鐵鎚1支、扳手7支、乙炔切割器4支
    及乙炔鋼瓶13支，係被告於犯故買贓物罪後，供其等拆解贓
    車變賣圖利之工具，此據被告於本院審理時供明無訛，是該
    等扣案物品，尚難認係被告供犯罪所用之物，爰不於本案為
    沒收之諭知，附此敘明。
據上論斷，應依刑事訴訟法第273 條之1 第1 項、第299 條第1
項前段，刑法第28條、第349條第2項、第51條第5款，刑法施行
法第1條之1第1項、第2項前段，判決如主文。
本案經檢察官林子翔到庭執行職務。
中    華    民    國    97    年    12    月    9     日
                  刑事第六庭      法  官  吳佳穎
以上正本證明與原本無異。
如不服本判決應於收受判決後10日內向本院提出上訴書狀，並
應敘述具體理由。其未敘述上訴理由者，應於上訴期間屆滿後
20日內向本院補提理由書(均須按他造當事人之人數附繕本)
「切勿逕送上級法院」。
告訴人或被害人對於判決如有不服具備理由請求檢察官上訴者，
其上訴期間之計算係以檢察官收受判決正本之日期為準。
中    華    民    國    97    年    12    月    9    日
                                  書記官  黃得翔
附錄本案論罪科刑法條全文：
中華民國刑法第349條
收受贓物者，處 3 年以下有期徒刑、拘役或 5 百元以下罰金。
搬運、寄藏、故買贓物或為牙保者，處5年以下有期徒刑、拘役
或科或併科 1 千元以下罰金。
因贓物變得之財物，以贓物論。


司法院資訊處製作；財團法人民間司法改革基金會備份。
